# 内部关联交易抵消

提问人：dingjiali 时间：2023-02-24 21:55:40
求问：如果内部关联方，一方销售另一方自主研发的无形资产，但是销售时价格低于成本价，请问这块还需要进行相应的抵消吗？

回答人：chenyiwei
首先，合并范围内的内部交易都是需要抵销的，但在按常规方法抵销内部交易及其未实现损益后还要考虑两个问题：
1 、合并报表层面是否相当于自研无形资产？如果是，则出售方的研发支出是否符合资本化条件？即，合并报表层面该项无形资产的成本应等于出售方研发支出中符合资本化条件的部分。
2 、出售价格低于成本是否表明存在减值迹象？如果是，则不论在购买方个别报表层面还是在集团合并报表层面都需要对该项无形资产进行减值测试，必要时计提减值准备。